【裁判字號】    96,易,1787
【裁判日期】    971128
【裁判案由】    傷害
【裁判全文】
臺灣士林地方法院刑事判決              96年度易字第1787號
公  訴  人  臺灣士林地方法院檢察署檢察官
被      告  戊○○
            乙○○
                    臺北縣汐止.
            丁○○
                    臺北縣汐止.
上列被告等因傷害案件，經檢察官提起公訴（96年度偵字第1076
2 號），本院判決如下：
    主  文
戊○○共同傷害人之身體，處有期徒刑月，如易科罰金，以銀
元佰元即新臺幣玖佰元折算壹日，減為有期徒刑壹月又拾伍日
，如易科罰金，以銀元佰元即新臺幣玖佰元折算壹日。
乙○○、丁○○均無罪。
    事  實
一、戊○○因與丙○○（綽號小蟲）之友人黃美芳間有債務糾紛
    ，即於民國94年8 月2 日凌晨4 時許，與丙○○以電話相約
    至位於臺北縣汐止市○○路○ 段之汐止火車站前談判。嗣於
    同日凌晨5 時20分許，丙○○即已駕駛自用小客車並搭載己○○、甲○○等人抵達該處等候，戊○○亦夥同周恩宇（未
    據告訴、起訴）及不知情之丁○○、乙○○等人開車前往。
    戊○○抵達後，見丙○○、己○○蹲在路旁，即先上前詢問
    「何人為小蟲」，待丙○○回稱後，詎戊○○及周恩宇竟基
    於傷害人身體之犯意聯絡，各自車內取出鋁棒，以鋁棒接續
    毆打丙○○、己○○之身體，致丙○○受有右眉部及左下眼
    皮多處撕裂傷、己○○受有頭部挫裂傷之傷害。嗣因丙○○
    、己○○不堪被打，亦基於傷害他人身體之犯意聯絡，由丙○○持西瓜刀、己○○以徒手攻擊戊○○，致戊○○受有右
    下足2 處切割傷之傷害，而與戊○○同來之丁○○見狀，欲
    伸手搭救戊○○，亦遭丙○○以西瓜刀砍傷其右手臂，致受
    有右前臂切割傷並橈動脈、尺動脈、正中神經及所有屈肌腱
    斷裂之傷害（丙○○、己○○所涉之傷害罪業經本院以96年
    度簡字第300 號刑事簡易判決有罪確定）。嗣因丙○○、己○○受有前述傷勢，遂要求與戊○○同來、見聞此情在旁勸
    架之乙○○駕車搭載其與己○○就診後，始悉循線上情。
二、案經丙○○、己○○訴由臺北縣政府警察局汐止分局報請臺
    灣士林地方法院檢察署檢察官偵查後起訴。
    理  由
壹、證據能力部分：
    按被告以外之人於審判外之言詞或書面陳述，除法律有規定
    者外，不得作為證據；又被告以外之人於審判外之陳述，雖
    不符合同法第159 條之1 至第159 條之4 之規定，但經當事
    人於審判程序同意作為證據，法院審酌該言詞陳述或書面陳
    述作成時之情況，認為適當者，亦得為證據。當事人、代理
    人或辯護人於法院調查證據時，知有第159 條第1 項不得為
    證據之情形，而未於言詞辯論終結前聲明異議者，視為有前
    項之同意，刑事訴訟法第159 條第1 項及第159 條之5 分別
    定有明文。經查，本判決下列所引用之各該被告等人以外之
    人於審判外之陳述，雖屬傳聞證據，惟均經當事人於本院準
    備程序及審判期日中均表示無意見而不予爭執，且迄至言詞
    辯論終結前亦未再聲明異議，本院審酌此等證據資料製作時
    之情況，尚無違法不當及證明力明顯過低之瑕疵，亦認為以
    之作為證據應屬適當，故揆諸前開規定，爰逕依刑事訴訟法
    第159 條之5 規定，認前揭證據資料均例外有證據能力，合
    先敘明。
貳、實體部分：
甲、被告戊○○部分：
一、訊據被告戊○○固坦承於上開時、地，曾與告訴人丙○○、
    己○○等人發生衝突，然矢口否認有何傷害犯行，並辯稱：
    當天是丙○○先持西瓜刀及鋁棒揮向伊，伊就被丙○○的西
    瓜刀砍到右腳，丁○○看伊被砍，欲抓住丙○○，亦被丙○○砍傷。之後伊與丁○○就到內湖三總就診，伊沒有帶任何
    武器。又因對方拿刀又拿鋁棒，伊為了自衛，有徒手亂揮，
    不知有無打到人云云。經查：
  (一)被告戊○○確有持鋁棒毆打告訴人丙○○、己○○等情，業
    據證人即告訴人丙○○、己○○於偵查及本院審理時分別證
    述明確（分見他卷第52至53頁、第45至47頁、本院卷第63至
    68頁及第70至75頁）。又證人丙○○與被告戊○○係先以電
    話聯繫，並相約至汐止火車站前談判等情，業經證人丙○○
    證述明確（見本院卷第60頁中段），被告戊○○對此亦自承
    無誤。另被告戊○○復自稱：伊抵達汐止火車站後，對方有
    2 人曾前來詢問是否為「陳中聖」（按：為被告戊○○之原
    名）等情（見本院卷第42頁），另證人丙○○亦證稱：己○○只認識戊○○等語（見本院卷第65頁上方）。顯見證人丙○○、己○○對何人為被告戊○○乙節，既於事先已有認識
    ，當對於何人持鋁棒對渠等為攻擊等節，應能認識明確，而
    無誤認或錯認之虞。
  (二)再證人即同案被告丁○○於偵查中曾稱：「丙○○當時也有
    拿西瓜刀，我朋友周恩宇、戊○○才趕快從車上拿出自衛用
    的兩支小鋁棒」等語，並於本院審理時，對於上開陳述經本
    院提示並告以要旨後結證明確（見本院卷第112 頁下方）。
    是證人丙○○、己○○所證述被告戊○○有持鋁棒等情，尚
    屬非虛。雖證人丁○○並未明確指稱被告戊○○或共犯周恩
    宇有持鋁棒毆打證人丙○○或己○○之情，且於本院審理時
    稱：拿鋁棒的事是聽周恩宇所講的等語（見本院卷第112 頁
    下方），且其於檢察官以被告身分訊問時復稱：周恩宇是說
    球棒是從對方身上搶過來等情（見本院卷第117 頁上方）。
    然證人丁○○為被告戊○○之友人，其當有維護被告戊○○
    之疑，況其於檢察官以被告身分訊問時復稱：應該有人拿鋁
    棒打丙○○及己○○，但誰打的並不知道等語（見本院卷第
    117 頁下方），本院斟酌證人丁○○案發時所受刀傷甚重，
    應對於受傷後之情形記憶不清，是其既能證述被告戊○○、
    共犯周恩宇有自車內拿取鋁棒之事實，復又稱應有人持鋁棒
    毆打證人丙○○及己○○等節，當可認被告戊○○及共犯周
    恩宇應有持鋁棒攻擊證人丙○○、己○○之事實。
  (三)又證人丙○○、己○○遭被告戊○○及共犯周恩宇持鋁棒毆
    打後，致證人丙○○受有右眉部及左下眼皮多處撕裂傷、證
    人己○○則受有頭部挫裂傷等傷害等情，有欣慶生醫院所出
    具之診斷證明書2 份在卷足查（見他卷第3 至4 頁）。而觀
    諸上開2 份診斷證明書內關於傷勢之記載，證人丙○○、己○○所受之傷勢均集中於頭部或臉部，且均為撕裂傷或挫裂
    傷之傷害，而非僅瘀傷或單純挫傷，亦非切割傷，顯見該撕
    裂傷或挫裂傷，應非以徒手毆打或利刃揮砍所能致。另查，
    證人即與被告戊○○同赴現場之乙○○於本院審理時亦證稱
    ：案發後丙○○有要求其載送至醫院、丙○○有頭痛、手酸
    等情（見本院卷第145 頁）。當可徵證人丙○○、己○○所
    證述之渠等遭被告戊○○及他人持鋁棒毆打後，即因頭、臉
    部受傷，而於案發後即至醫院就診等節，應屬可信。
  (四)雖被告戊○○仍以前開情詞置辯，惟查：
  (1)被告戊○○確有持鋁棒攻擊等節，業已論述如前，是若被告
    戊○○所述之係證人丙○○、己○○先持西瓜刀及鋁棒對其
    及證人丁○○為攻擊等情屬實，被告戊○○及證人丁○○除
    受有因遭西瓜刀揮砍所致之切割傷外，亦應有遭鋁棒毆打所
    致之如撕裂傷或挫裂傷等傷害，然觀諸被告戊○○及證人丁○○所提出之國防大學國防醫學院三軍總醫院附設民眾診療
    服務處之診斷證明書（分見偵3699卷第29頁、第57業及第66
    頁），被告戊○○及證人丁○○之傷勢均為切割傷之記載，
    而無撕裂傷或挫傷等傷勢，則被告戊○○所辯稱之未曾持鋁
    棒乙節，是否可信，殊有疑義。
  (2)雖被告戊○○自承有徒手揮打，但為正當防衛云云（見本院
    卷第42頁下方、第150 頁）。然被告戊○○於證人丙○○所
    涉傷害案件之偵查中曾證稱：「對方二話不說，就立刻把西
    瓜刀（拿）出來砍了，就砍到我的腳，之後丁○○看到我被
    砍，他就跑過來，丁○○的手也被對方砍到先（按應為：見
    ）骨，之後我看到丁○○他被砍，我就馬上跑到車上把車子
    開過來載他到三總就醫」等語（見偵3699卷第43頁中段），
    另於本院準備程序時又稱：「接著丙○○就從後面的巷子拿
    西瓜刀出來，後面還跟了3 至5 個人，就朝我砍過來，我腳
    滑跌倒，所以丙○○所持的西瓜刀有砍到我的腳掌，當時我
    穿著脫鞋，我也因此受傷而去驗傷，後來丁○○看我被砍，
    就抓著丙○○，丙○○就往丁○○的手砍下去，然後我就看
    丁○○血流不止，我趕緊去開車，把丁○○載去內湖三總」
    等語（見本院卷第42頁下方）。是依被告戊○○之上開陳述
    ，其於本身及證人丁○○先後遭到證人丙○○以西瓜刀砍傷
    後，隨即自現場駕車離去，並前往醫院就診，故應自證人丙○○以西瓜刀砍傷後，無再為攻擊行為，是其主張正當防衛
    之攻擊行為，顯非為防止證人丙○○持西瓜刀攻擊之不法侵
    害時所為，亦即非於「現在」、「不法」之侵害下而為之攻
    擊行為。是其上開所辯，亦無可採信。
  (三)綜上所述，被告戊○○確有持鋁棒毆打證人丙○○、己○○
    之事實，其上開所辯，應係事後卸責之詞，不足採信，本件
    事證明確，被告戊○○之犯行，足堪認定，自應依法論科。
二、按被告戊○○行為後，刑法已於94年2 月2 日修正公布，95
    年7 月1 日施行，而刑法施行法亦於95年6 月14日增訂第1
    條之1 。修正後刑法第2 條第1 項規定：「行為後法律有變
    更者，適用行為時之法律。但行為後之法律有利於行為人者
    ，適用最有利於行為人之法律。」，係規範行為後法律變更
    所生新舊法律比較適用之準據法，於新法施行後，應適用修
    正後刑法第2 條第1 項之規定，為「從舊從輕」之比較（此
    條項規定，僅係新、舊法之比較適用之宣示性指導原則，並
    非實體刑罰法律，自不生行為後法律變更之比較適用問題）
    。且比較時應就罪刑有關之共犯、未遂犯、想像競合犯、牽
    連犯、連續犯、結合犯，以及累犯加重、自首減輕暨其他法
    定加減原因（如身分加減）與加減例等一切情形，綜其全部
    罪刑之結果而為比較（最高法院95年第8 次刑事庭會議決議
    參照）。經查：
  (一)被告戊○○行為時之刑法第277 條第1 項之法定刑為「3 年
    以下有期徒刑、拘役或1 千元以下罰金」。查被告戊○○行
    為時，刑法分則編各罪所定罰金刑之貨幣單位原為銀元，修
    正前刑法第33條第5 款規定：「罰金：1 元（銀元）以上。
    」，而依罰金罰鍰提高標準條例規定，就72年6 月26日前修
    正之刑法部分條文罰金數額提高2 至10倍，其後修正者則不
    提高倍數，並依現行法規所定貨幣單位折算新臺幣條例規定
    ，以銀元1 元折算新臺幣3 元；修正後刑法第33條第5 款規
    定：「罰金：新臺幣1,000 元以上，以百元計算之。」，刑
    法第33條第5 款所定罰金貨幣單位經修正為新臺幣後，刑法
    分則各罪所定罰金刑之貨幣單位亦應配合修正為新臺幣，為
    使刑法分則編各罪所定罰金之最高數額與刑法修正前趨於一
    致，乃增訂刑法施行法第1 條之1 ：「中華民國94年1 月7
    日刑法修正施行後，刑法分則編所定罰金之貨幣單位為新臺
    幣。94年1 月7 日刑法修正時，刑法分則編未修正之條文定
    有罰金者，自94年1 月7 日刑法修正施行後，就其所定數額
    提高為30倍。但72年6 月26日至94年1 月7 日新增或修正之
    條文，就其所定數額提高為3 倍。」；從而，刑法分則編各
    罪所定罰金刑之最高數額，於上開規定修正後並無不同，惟
    修正後刑法第33條第5 款所定罰金刑最低數額，較之修正前
    提高，修正前刑法第33條第5 款規定為有利於被告戊○○。
  (二)另被告戊○○行為時刑法第28條原規定：「二人以上共同『
    實施』犯罪之行為者，皆為共同正犯」。被告行為後該條修
    正為：「二人以上共同『實行』犯罪之行為者，皆為共同正
    犯」。將舊法之「實施」修正為「實行」。原「實施」之概
    念，包含陰謀、預備、著手及實行等階段之行為，修正後僅
    共同實行犯罪行為始成立共同正犯。是新法共同正犯之範圍
    已有限縮，排除陰謀犯、預備犯之共同正犯。新舊法就共同
    正犯之範圍既因此而有變動，自屬犯罪後法律有變更，而非
    僅屬純文字修正，應有新舊法比較適用之問題，且倘比較結
    果並無有利或不利之情形，即應依刑法第2 條第1 項前段之
    規定，適用行為時之法律，方為適法（最高法院96年度臺上
    字第93 4號、第1037、1323號、第2566號判決意旨參照）。
    本件被告戊○○係基於共同犯罪之意思而參與犯罪構成要件
    行為之犯罪，不論新法、舊法，均構成共同正犯，上述刑法
    第28條之修正內容，對被告戊○○尚無有利或不利之情形，
    依刑法第2 條第1 項前段之規定，應適用修正前刑法第28條
    規定為論述。
  (三)經綜合比較被告戊○○行為後之前揭法律變更，以修正前之
    刑法規定對於被告戊○○較為有利，本件自應整體適用修正
    前刑法相關規定。
三、核被告戊○○所為，均係犯刑法第277 條第1 項之傷害罪。
    而被告戊○○與共犯周恩宇就上開犯行間，有犯意聯絡及行
    為分擔，應依修正前刑法第28條之規定，論以共同正犯。被
    告戊○○與共犯周恩宇傷害證人丙○○、己○○之行為，係
    在同時、同地實施，在時間差距上難以強行分開，應視為數
    個舉動之接續施行，為接續犯而為包括之一罪。爰審酌被告
    戊○○之犯罪動機、目的、手段，致告訴人丙○○、己○○
    、所受傷害之程度，尚未與告訴人達成民事和解，且被告戊○○犯後未能坦承犯行，惟被告戊○○於案發時亦曾受刀傷
    等一切情狀，量處如主文第1 項所示之刑。又易科罰金之折
    算標準、易服勞役之折算標準及期限，新法施行後，亦應依
    新法第2 條第1 項之規定，適用最有利於行為人之法律，最
    高法院95年5 月23日第8 次刑事庭會議決議可資參照。本件
    被告戊○○於行為時之刑法第41條第1 項前段規定：「犯最
    重本刑為5 年以下有期徒刑以下之刑之罪，而受6 個月以下
    有期徒刑或拘役之宣告，因身體、教育、職業、家庭之關係
    或其他正當事由，執行顯有困難者，得以1 元以上3 元以下
    折算1 日，易科罰金。」又被告戊○○行為時之易科罰金折
    算標準，修正前罰金罰鍰提高標準條例第2 條前段（現已刪
    除）規定，就其原定數額提高為100 倍折算1 日，則本件被
    告行為時之易科罰金折算標準，應以銀元300 元折算1 日，
    經折算為新臺幣後，應以新臺幣900 元折算為1 日。惟被告
    戊○○行為後，新修正之刑法第41條第1 項前段則規定：「
    犯最重本刑為5 年以下有期徒刑以下之刑之罪，而受6 個月
    以下有期徒刑或拘役之宣告者，得以新臺幣1,000 元、2,00
    0 元或3,000 元折算1 日，易科罰金。」，比較修正前後之
    易科罰金折算標準，以95年7 月1 日修正公布施行前之規定
    ，較有利於被告戊○○，則應依刑法第2 條第1 項前段，適
    用上開修正前規定，諭知被告戊○○之易科罰金折算標準。
    又被告戊○○之犯罪時間係在96年4 月24日以前，爰依中華
    民國九十六年罪犯減刑條例規定，就前揭宣告刑減為如主文
    第1 項所示之刑，並依修正前刑法第41條第1 項前段之規定
    ，諭知易科罰金之折算標準。
四、至被告戊○○及共犯周恩宇所持以毆打證人丙○○之鋁棒雖
    為被告戊○○及共犯周恩宇為傷害犯行所用之物，然並未扣
    案，且依目前卷證資料，亦無從得知該鋁棒是否為被告戊○○或共犯周恩宇所有，自無從宣告沒收，附此敘明。
乙、被告乙○○、丁○○無罪部分：
一、公訴意旨另以：被告戊○○前因積欠丙○○友人黃美芳債務
    ，而於民國94年8 月2 日凌晨4 時許受丙○○（綽號小蟲）
    邀約前往臺北縣汐止市○○路○ 段汐止火車站附近進行談判
    。當日凌晨5 時20分許，丙○○駕駛自小客車搭載己○○及
    甲○○前往上址等候，戊○○即邀丁○○、乙○○、周恩宇
    、柯嘉軒等人一同前去，到達現場後，戊○○即先上前詢問
    「誰是小蟲」，丙○○上前，即遭戊○○、丁○○、乙○○
    分持鋁棒毆打，丙○○亦持西瓜刀還擊，己○○則徒手與對
    方拉扯，雙方發生互毆，致丙○○受有右眉部及左下眼皮多
    處撕裂傷、己○○受有頭部挫裂傷之傷害，而認被告乙○○
    、丁○○亦涉有刑法第277條第1項之傷害罪嫌云云。
二、按犯罪事實應依證據認定之，無證據不得認定其犯罪事實，
    刑事訴訟法第154 條第2 項定有明文。又認定不利於被告之
    事實，須依積極證據，苟積極證據不足為不利於被告事實之
    認定時，即應為有利於被告之認定，更不必有何有利之證據
    ；且刑事訴訟法上所謂認定犯罪事實之積極證據，係指適合
    於被告犯罪事實之認定之積極證據而言，雖不以直接證據為
    限，間接證據亦包括在內，然而無論直接或間接證據，其為
    訴訟上之證明，須於通常一般之人均不致有所懷疑，而得確
    信其為真實之程度者，始得據為有罪之認定，倘其證明尚未
    達到此一程度，而有合理之懷疑存在時，自不能以推測或擬
    制之方法，以為有罪裁判之基礎，最高法院29年上字第3105
    號、30年上字第816 號、40年臺上第86號、76年臺上第4986
    號等判例可資參照。
三、公訴人認被告乙○○、丁○○涉有傷害犯嫌，無非係以證人
    丙○○、己○○及甲○○之供述及欣慶生醫院之診斷證明書
    2 紙為其主要論據。訊據被告乙○○、丁○○均堅決否認有
    何傷害犯行，被告乙○○辯稱：伊沒有毆打丙○○及己○○
    ，丙○○事後還叫伊開車載他們去醫院等語，另被告丁○○
    亦辯稱：伊看到被告戊○○後腳跟被丙○○砍傷，伊就出手
    拉丙○○，之後就被丙○○持西瓜刀砍傷右手，伊沒有持球
    棒毆打丙○○及己○○等語。經查：
  (一)證人丙○○於偵查中即證稱：「（打你的人究竟有誰？）乙○○我不確定，因為他最後送我去醫院」等語（見他卷第52
    頁中段），另於本院審理時亦證稱：「乙○○應該沒有打我
    ，他事後有在我去醫院」、「乙○○沒有攻擊我」等語（分
    見本院卷第62頁下方、第67頁中段）。另證人己○○於偵查
    中亦曾證稱：乙○○我不確定有沒有打我等情（見他卷第46
    頁下方），於本院審理時亦證稱：「乙○○應該沒有打我，
    因為他手上沒有拿棒球棍」等語（見本院卷第71頁上方）。
    而證人甲○○於本院審理時亦結稱：「我只記得乙○○沒有
    打，他一直在旁邊勸架」等語（見本院卷第97頁上方），是
    證人丙○○、己○○自偵查中至本院審理時均證稱未遭被告
    乙○○毆打，而證人甲○○於本院審理時亦為相同之證述，
    是被告乙○○所辯稱未毆打丙○○及己○○等節，應為可信
    。復參以被告乙○○於事後曾駕車搭載證人丙○○、己○○
    至醫院就診，此經證人丙○○及己○○於偵查及審理時證述
    明確，若被告乙○○果有手持鋁棒毆打證人丙○○、己○○
    ，或與其他下手實施傷害之人間有犯意聯絡，或其他行為分
    擔，證人丙○○理應對被告乙○○心生憤恨或畏懼對其不利
    ，當無可能再要求被告乙○○駕車搭載其與己○○至醫院之
    理，當可被告乙○○應無傷害之犯行，是公訴人前開所指，
    即有誤會。
  (二)又證人丙○○於偵查中雖證稱：被告丁○○有持鋁棒對其毆
    打等情（見他卷第52頁中段），而證人己○○於偵查中及本
    院審理時亦證稱：丁○○有拿鋁棒打我等節（分見他卷第46
    頁下方、本院卷第71頁上方），另證人甲○○亦於偵查中及
    本院審理時證稱：丁○○有毆打丙○○及己○○等情（見他
    卷第54頁中段、本院卷第97頁上方），惟查：
  (1)證人丙○○於偵查中雖證稱被告丁○○有對其毆打，然其於
    本院審理時即無法確定被告丁○○曾對其攻擊等情（見本院
    卷第67頁），另證人己○○於審理時亦證稱：「（你有看到
    誰打丙○○嗎？）我沒有看到，我一開始被打就被打到騎樓
    那邊去了」等語（見本院卷第71頁中段），是被告丁○○究
    有無持鋁棒攻擊證人丙○○乙節，誠有可疑。
  (2)雖證人甲○○於偵查中及本院審理時均證稱：丁○○有毆打
    丙○○等情。然被告丁○○有遭證人丙○○持西瓜刀揮砍成
    傷等情，業已論述如前，證人丙○○既能持西瓜刀砍傷被告
    丁○○，而被告丁○○亦因此造成其右前臂切割傷並橈動脈
    、尺動脈、正中神經及所有屈肌腱斷裂之傷害，顯見證人丙○○應係近距離且用力揮砍丁○○之右手臂，否則焉能造成
    動脈斷裂及所有屈肌腱度列之傷害？是自此而言，被告丁○○與證人丙○○間之距離應為非遠，然證人甲○○於本院審
    理時雖能證稱被告丁○○有毆打證人丙○○，惟於同日審理
    時對於證人丙○○持西瓜刀之攻擊對象卻無法確定（見本院
    卷第97頁中段），參以證人甲○○均不認識對方之人，是證
    人甲○○所見持鋁棒毆打證人丙○○之人，是否為被告丁○○，即有疑義。是其上開證述，尚不足為被告丁○○不利認
    定之依據。
  (3)雖證人丙○○於審理時曾證稱：被告丁○○有攻擊己○○等
    情（見本院卷第67頁下方），證人甲○○於偵查中亦證稱：
    被告丁○○有毆打己○○、丁○○打的人就是己○○等節（
    見他卷第54頁下方、本院卷第101 頁下方）。然證人己○○
    於審理時曾證稱：「我一開始被打就被打到騎樓那邊去了」
    、「我被打到騎樓下面，我沒有看到丙○○的西瓜刀是怎麼
    揮砍方式、也沒有看到丁○○受有刀傷而流血」等語（分見
    本院卷第71頁中段、第73頁下方），是若被告丁○○果有持
    鋁棒毆打證人己○○，並持續毆打證人己○○至較遠之騎樓
    下，致證人己○○未能看見證人丙○○所持之西瓜刀係揮向
    何人，則此時證人丙○○又何能於近身、持西瓜刀將被告丁○○之右手臂砍傷？是證人丙○○及甲○○所見聞毆打證人
    己○○之人，是否為被告丁○○？疏值可疑。
  (4)又若被告丁○○果持有鋁棒參與攻擊證人丙○○、己○○，
    此時，證人丙○○持西瓜刀欲攻擊丁○○前，當會有所顧忌
    ，以避免揮砍不成，反遭被告丁○○以鋁棒毆打，而被告丁○○對持有西瓜刀之證人丙○○，亦應多有防備，以避免遭
    西瓜刀砍傷，是在雙方均有防備、顧忌下，證人丙○○所持
    之西瓜刀，能否順利揮砍至對方身上，且致對方因此立即停
    止持鋁棒繼續攻擊，即有疑問。然證人丙○○於持西瓜刀揮
    砍被告丁○○時，卻能「順利」揮砍到被告丁○○之右前臂
    ，並造成橈動脈、尺動脈、正中神經及所有屈肌腱斷裂之傷
    害，則被告丁○○於當時是否持有鋁棒，使證人丙○○有所
    顧忌等情，誠有疑義。是被告丁○○所抗辯之其係欲伸手搭
    救被告戊○○，始遭證人丙○○砍傷乙節，應屬可信。
四、綜上所述，依公訴人所提之證據資料，尚不能據此證明被告
    乙○○、丁○○確有傷害丙○○、己○○之犯行，此外，又
    查無其他積極證據足資證明被告乙○○、丁○○有公訴人所
    認傷害罪嫌，而使本院不致有所懷疑，而得確信為真實之程
    度，揆諸前開說明，屬犯罪不能證明，自應對被告乙○○、
    丁○○為無罪之諭知。
據上論斷，應依刑事訴訟法第299 條第1 項前段、第301 條第1
項，刑法第277 條第1 項，修正前刑法第28條、第41條第1 項前
段，修正刪除前罰金罰鍰提高標準條例第2 條前段，現行法規所
定貨幣單位折算新臺幣條例第2 條，刑法施行法第1 條之1 ，中
華民國九十六年罪犯減刑條例第2 條第1 項第3 款、第7 條，判
決如主文。
本案經檢察官余麗貞到庭執行職務
中    華    民    國    97    年    11    月    28    日
                  刑事第六庭法  官  莊明達
以上正本證明與原本無異。
如不服本判決，應於收受送達後10日內向本院提出上訴書狀，其
未敘述上訴之理由者並得於提起上訴後20日內向本院補提理由書
。
                            書記官  陳慧中
中    華    民    國    97    年    11    月    28    日
附錄本案論罪科刑依據法條全文
刑法第277條第1項
傷害人之身體或健康者，處3年以下有期徒刑、拘役或1千元以下
罰金。


司法院資訊處製作；財團法人民間司法改革基金會備份。
